臺灣高雄地方法院刑事判決　　　　　　　 96年度訴字第440號
公　訴　人　臺灣高雄地方法院檢察署檢察官
被　　　告　甲○○
上列被告因毒品危害防制條例案件，經檢察官提起公訴（96年度
毒偵字第527 號）及移送併辦（96年度毒偵字第1177號），本院
以簡式審判程序審理，判決如下：
    主  文
甲○○施用第一級毒品，累犯，處有期徒刑拾月。扣案海洛因壹
包（驗後淨重零點零肆公克，及含有海洛因之包裝袋壹個）沒收
銷燬之。
    事  實
一、甲○○前因竊盜案件，經本院於民國95年3 月14日以95年度
    易字第56號判處有期徒刑8 月確定，於95年7 月23日執行完
    畢。
二、甲○○前因施用毒品案件，經本院以91年度毒聲字第4781號
    裁定送強制戒治，並於92年8 月3 日付保護管束期滿視為強
    制戒治執行完畢釋放，由臺灣高雄地方法院檢察署檢察官於
    92年8 月13日，以92年度戒毒偵字第732 號為不起訴處分確
    定。詎其仍未戒絕毒癮，於上開強制戒治期滿釋放後及有期
    徒刑執行完畢後5 年內復基於施用毒品之集合犯意，自於95
    年11月7 日某時起至同年12月27日某時止，在高雄縣內門鄉
    內東村茄苳崙4 號住處房間內，以摻入香菸內點燃吸食之方
    式，並以約每1 週或每10天施用1 次之頻率，反覆施用第一
    級毒品海洛因多次。嗣先於95年11月7 日18時20分許為警採
    尿送驗，其尿液呈嗎啡陽性反應而查獲。復於同年12月27日
    下午17時40分許，在高雄縣旗山鎮○○路與華中街口查獲，
    並扣得第一級毒品海洛因1 包（驗前淨重0.069 公克，驗後
    淨重0.04公克，及含海洛因之包裝袋1 個），經警帶回警局
    採尿送驗，呈可待因、嗎啡陽性反應而查知上情。
三、案經高雄縣政府警察局旗山分局報請臺灣高雄地方法院檢察
    署檢察官偵查起訴及移送併辦。
    理  由
一、訊據被告甲○○對於上開事實坦承不諱。且被告為警查獲時
    所採集之尿液，經檢驗結果，呈嗎啡陽性反應，此有臺灣檢
    驗科技股份有限公司95年11月22日、96年1 月8 日濫用藥物
    尿液檢驗報告（報告編號：KH2006B0000000，檢體編號300
    、報告編號：KH2006C0000000，檢體編號332） 及姓名對照
    表各2 份在卷可稽，且被告所持有經扣案之海洛因1 包（驗
    前淨重0.069 公克，驗後淨重0.04公克，及含海洛因之包裝
    袋1 個），經檢驗結果，確為海洛因成分無誤，此亦有高雄
    市立凱旋醫院96年1 月29日濫用藥物成品檢驗鑑定書1 份在
    卷可佐。是本件事證明確，被告施用第1 級毒品海洛因之犯
    行堪以認定。又被告曾因施用毒品案件，經本院以91年度毒
    聲字第4781 號 裁定送強制戒治，並於92年8 月3 日付保護
    管束期滿視為強制戒治執行完畢釋放，由臺灣高雄地方法院
    檢察署檢察官於92年8 月13日，以92年度戒毒偵字第732 號
    為不起訴處分確定之事實，有台灣高等法院被告前案紀錄表
    、台灣高雄地方法院檢察署刑案資料查註紀錄表各1 份在卷
    可按。被告於強制戒治執行完畢釋放後5 年內再犯本件施用
    毒品之罪，依毒品危害防制條例第23條第2 項之規定，應依
    法論科。
二、論罪科刑之理由：
  1.核被告所為，係犯毒品危害防制條例第10條第1 項之施用第
    1 級毒品罪。其持有第1 級毒品後進而施用，其持有之低度
    行為為施用之高度行為所吸收，不另論罪。
  2.按刑事法若干犯罪行為態樣，本質上原具有反覆、延續實行
    之特徵，立法時既予特別歸類，定為犯罪構成要件之行為要
    素，則行為人基於概括之犯意，在密切接近之一定時、地持
    續實行之複次行為，倘依社會通念，於客觀上認為符合一個
    反覆、延續性之行為觀念者，於刑法評價上，即應僅成立一
    罪。學理上所稱「集合犯」之職業性、營業性或收集性等具
    有重複特質之犯罪均屬之（最高法院95年度台上字第1079號
    、第3937號、第4686號判決意旨參照）。而毒品危害防制條
    例既依成癮性、濫用性及對社會危害性將毒品分為4 級，且
    僅處罰施用第1 、2 級毒品，足見該條例所處罰施用第1、2
    級毒品，其構成要件行為之要素係具有成癮、濫用之反覆、
    延續實行之性質，且依社會通念於客觀上認為係符合一個反
    覆、延續性之行為觀念。本件被告自95年11月7 日某時起，
    至同年12月27日某時止，以每1 週或每10天施用1 次之頻率
    ，反覆施用第1 級毒品海洛因多次，應認係基於集合犯之同
    一概括犯意所為，自應論以集合犯之包括一罪，較為合理適
    當。
  3.被告前因竊盜案件，經本院於民國95年3 月14日以95年度易
    字第56號判處有期徒刑8 月確定，於95年7 月23日執行完畢
    ，此有上開前科紀錄在卷可參，其於有期徒刑執行完畢後5
    年內，故意再犯本件有期徒刑以上之罪，為累犯，應依刑法
    第47條第1 項之規定加重其刑。
  4.本件公訴人雖僅就被告於95年11月7 日施用第1 級毒品之事
    實提起公訴，然檢察官就犯罪事實之一部起訴者，效力及於
    全部，刑事訴訟法第267 條定有明文。本件被告自95年11月
    7 日後，至同年12月27日止反覆施用第1 級毒品海洛因之犯
    行，與前開經起訴部分之事實，有集合犯之實質上一罪關係
    ，業如前述，依上開規定即為起訴效力所及，本院自應一併
    加以審判，附此敘明。
  5.審酌被告曾因施用毒品案件經強制戒治執行完畢，竟再度違
    犯本件施用毒品之罪，足見其不知警惕，惟其犯罪後坦承犯
    行，且其施用毒品之犯行，性質上乃屬對自我身心健康之自
    戕行為，其行為本身對社會所造成之危害並非直接、鉅大，
    以及其犯罪動機、目的、手段及所生危害等一切情事，量處
    如主文所示之刑，以資懲儆。扣案海洛因1 包（驗後淨重
    0.04公克，及含海洛因之包裝袋1 個），為海洛因成分，已
    如前述，其含有海落因之包裝袋1 個客觀上亦與海洛因難以
    析離，均應認係查獲之毒品海洛因，而依毒品危害防制條例
    第18條第1 項前段沒收銷燬之。至因鑑驗而耗損之海洛因既
    已滅失，自無須另為沒收銷燬之諭知。
據上論斷，應依刑事訴訟法第299 條第1 項前段、第273 條之1
第1 項、毒品危害防制條例第10條第1 項、第18條第1 項前段，
刑法第11條、第47條第1 項，判決如主文。
本案經檢察官乙○○到庭執行職務。
中　　華　　民　　國　　96　　年　　3　　月　　27 　　日
                  刑事第十三庭  法　官  葉啟洲
以上正本證明與原本無異。
如不服本判決，應於收受送達後10日內向本院提出上訴書狀。
中　　華　　民　　國　　96　　年　　3 　　月　　27　　日
　　　　　　　　　　　　　　　　書記官  蔡語珊
附錄本件論罪科刑之法條：
毒品危害防制條例第10條
  施用第一級毒品者，處 6 月以上 5 年以下有期徒刑。
  施用第二級毒品者，處 3 年以下有期徒刑。
